Inventaris van het Archief van de Raad voor Werk en Inkomen, (2000) 2001-2012
Nationaal Archief, Den Haag
- Stukken naar inhoud beschreven, B
  - Taak, B.2
    - Onderzoek en analyse, B.2.1
      - Onderzoek door Instituut voor Toegepaste Sociale Wetenschappen (ITS), Wetenschap voor Beleid en Samenleving, 2002-2006; 168-169; 2 pakken
        - Rapport 'Kwaliteit opleiding ICT-onderwijsassistent' 2005-2006, 169; pak
      - Onderzoek door Bureau Berenschot, 2002-2008; 170-172; 3 pakken
        - Rapport 'Van Gouden Gids naar prestatiebenchmark; advies over de omvorming van de re-integratiemonitor tot prestatiebenchmark re-integratiebedrijven' 2002-2003, 170; pak
        - Rapport 'Studie- en Beroepskeuze oriëntatie op het VMBO en het MBO; impulsen voor het implementeren van een effectieve Loopbaan Oriëntatie en Begeleiding (LOB)' 2007, 171; pak
        - Rapport 'Handreiking poortwachtercentra' 2007-2008, 172; pak
      - Onderzoek door Researchcentrum voor Onderwijs en Arbeidsmarkt, 2002-2009; 173-178; 2 pakken, 3 omslagen en 1 stuk
        - Project Onderwijs-Arbeidsmarkt (POA) 2002-2007, 173; pak
          Nota bene: Rapport ontbreekt
        - Rapport 'De arbeidsmarktpositie van schoolverlaters en werkenden zonder startkwalificaties' 2003-2004, 174; omslag
        - Project Sectorale vergrijzing 2004, 175; omslag
        - Rapport 'Het instroomniveau voor schoolverlaters op de arbeidsmarkt' 2006, 176; stuk
        - Rapport 'Voorlichting en begeleiding bij de studie- en beroepskeuze en de rol van arbeidsmarktinformatie' 2007-2008, 177; omslag
        - Rapport 'Onderbenutting bij MBO'ers, trends en verklaringen' 2008-2009, 178; pak
      - Onderzoek door Bureau AStri beleidsonderzoeken en -advies, 2002-2011; 179-184; 6 pakken
        - Rapport 'De inzet van scholing bij re-integratietrajecten' 2002-2003, 179; pak
        - Rapport 'PRB: Positieve Resultaten Bereikt; een onderzoek naar ervaringen en effecten van het Persoonsgebonden Re-integratie Budget' 2002-2003, 180; pak
        - Rapport 'Wet sociale werkvoorziening (Wsw): Het proces van aanmelding tot en met plaatsing' 2002-2003, 181; pak
        - Rapport 'Een markt in beweging; ontwikkelingen aan de aanbodzijde van de re-integratiemarkt' 2007-2008, 182; pak
        - Rapport 'De markt beweegt verder; ontwikkelingen aan de aanbodzijde van de re-integratiemarkt' 2009-2010, 183; pak
        - Rapport 'Herintreding werkloze 55-plussers' 2010-2011, 184; pak
      - Onderzoek door de Nederlandse Organisatie voor toegepast-natuurwetenschappelijk onderzoek (TNO), 2002-2011; 185-196; 11 pakken en 1 omslag
        - Rapport 'Keuzevrijheid voor cliënten bij re-integratiedienstverlening' 2002-2003, 185; pak
        - Rapport 'Klanttevredenheid over re-integratiebedrijven' 2002-2003, 186; pak
        - Rapport 'Werkgelegenheidsvoorzieningen voor de WSW-doelgroep: buitenlandse ervaringen' 2002-2003, 187; pak
        - Rapport 'Ziekteverzuim en arbeidsongeschiktheid in de zorgsector: een inventarisatie en analyse van oorzaken en maatregelen' 2002-2003, 188; pak
        - Rapport 'Buitenlandse ervaringen met de aanbesteding van re-integratiediensten' 2003-2004, 189; pak
        - Rapport 'SUWI: structuur in samenwerking? Onderzoek naar de SUWI-samenwerking rond bemiddeling en re-integratie' 2005, 190; pak
        - Rapport 'Monitoring en evaluatie seizoensarbeid 2005' 2005-2006, 191; pak
        - Rapport 'Literatuurscan verkenning gezond werken' 2006-2007, 192; omslag
        - Rapport 're-integratie van zieke werknemers: feiten, verklaringen en mogelijkheden' 2006-2007, 193; pak
        - Rapport 'Omvang, aard en achtergronden van baan-baan-mobiliteit' 2007-2009, 194; pak
        - Rapport 'Cliëntenparticipatie als spiegel van de samenwerking op het werkplein; twee casestudies naar ketenbrede cliëntenparticipatie in de SUWI-keten' 2009, 195; pak
        - Rapport 'Duurzame inzetbaarheid: inventarisatie van doelgroepen en de noodzaak tot scholing' 2010-2011, 196; pak
      - Onderzoek door het Beleidsadviesbureau ECORYS-NEI, 2002-2011; 197-214; 16 pakken en 2 omslagen
        - Project Monitoring en evaluatie van de Stimuleringsregeling Vacaturevervulling door Werklozen en met werkloosheid bedreigde Werknemers (SVWW) 2002-2003, 197; pak
        - Rapport 'Vormgeving van het opdrachtgeverschap, ervaringen en percepties van re-integratiebedrijven' 2002-2003, 198; pak
        - Project Monitoring en evaluatie van de Stimuleringsregeling Vacaturevervulling door Werklozen en met werkloosheid bedreigde Werknemers (SVWW) 2002-2004, 199; pak
        - Project Regionale en sectorale arbeidsmarktinformatie 2003-2004, 200; pak
        - Rapport 'Ontwikkelingen op de re-integratiemarkt; ervaringen van re-integratiebedrijven en opdrachtgevers' 2003-2004, 201; pak
        - Rapport 'Tevredenheid over re-integratiebedrijven. Verschillen tussen opdrachtgevers en re-integratiebedrijven' 2003-2004, 202; pak
        - Project Monitoring en evaluatie van de Stimuleringsregeling Vacaturevervulling door Werklozen en met werkloosheid bedreigde Werknemers (SVWW) 2003-2006, 203; omslag
        - Rapport 'Tevredenheid over re-integratiebedrijven. Verschillen tussen opdrachtgevers en re-integratiebedrijven', aanvullend onderzoek geaggregeerde analyse van databestanden, alsmede de mailing van tevredenheidscijfers naar gemeenten 2004, 204; pak
        - Rapport 'Ervaringen met samenwerking tussen sectoren en gemeenten in SVWW-projecten' 2005-2006, 205; omslag
        - Rapport 'Evaluatie vacature-offensief CWI' 2005-2006, 206; pak
        - Project Monitoring en evaluatie van de Stimuleringsregeling Vacaturevervulling door Werklozen en met werkloosheid bedreigde Werknemers (SVWW) 2006-2007, 207; pak
        - Rapport 'Beleidsevaluatie SVWW' 2006-2007, 208; pak
          Nota bene: Bevat CD-ROMs, apart opgeborgen onder inventarisnummers 386 en 387
        - Rapport 'Hoe werken sectorfondsen' 2007-2008, 209; pak
        - Rapport 'Arbeid en zorg op de werkvloer; onderzoek naar arrangementen voor ouders en mantelzorgers: knelpunten en mogelijkheden', deel 1 2008-2009, 210; pak
        - Rapport 'Arbeid en zorg op de werkvloer; onderzoek naar arrangementen voor ouders en mantelzorgers: knelpunten en mogelijkheden', deel 2 2008-2009, 211; pak
        - Rapport 'Onderweg naar morgen; arbeidsmarktbeleid van gemeenten en sociale partners samen' 2009-2010, 212; pak
        - Rapport 'Arbeidsbemiddeling' 2010-2011, 213; pak
        - Rapport 'De vraag van werkgevers naar re-integratie-dienstverlening' 2010-2011, 214; pak
      - Onderzoek door het Economisch Instituut Midden- en kleinbedrijf (EIM), 2002-2011; 215-217; 2 pakken en 1 stuk
        - Rapport 'Zelden Zo Populair: het zzp-schap, zelfstandigen zonder personeel in de literatuur' 2002-2003, 215; pak
        - Rapport 'Perioden met zon; evaluatie Raad voor Werk en Inkomen' 2006, 216; stuk
        - Rapport 'Sectorale arbeidsmarktinformatie' 2011, 217; pak
      - Onderzoek door Stichting Economisch Onderzoek, 2002-2011; 218-236; 11 pakken, 2 omslagen en 6 stukken
        - Rapport 'Doelgroepindeling aanbesteding re-integratie; de relatie tussen persoonskenmerken, kosten en effectiviteit van re-integratietrajecten' 2002-2003, 218; pak
        - Rapport 'Werkt scholing voor werklozen' 2003, 219; pak
        - Rapport 'Ontwikkelingen op de re-integratiemarkt' 2003-2004, 220; pak
        - Rapport 'De weg terug; epiloog, onderzoek naar netto-effect van re-integratiedienstverlening bij (gedeeltelijk) goedgekeurde niet-werkende arbeidsongeschikten in de periode 2002-2004' 2004-2006, 221; pak
        - Rapport 'De weg terug: van arbeidsongeschiktheid naar werk; gevolgen van herbeoordelingen in de periode 2001-2004 voor de arbeidsmarkt- en inkomenspositie van gedeeltelijk goedgekeurde WAO-gerechtigden' 2005, 222; stuk
        - Rapport 'Budgettaire en werkgelegenheidseffecten van het RWI advies Huis houden op de markt' 2005-2006, 223; omslag
        - Rapport 'De weg naar werk; onderzoek naar de doorstroom tussen WW, bijstand en werk, vóór en na de SUWI operatie' 2005-2007, 224; pak
        - Rapport 'Plaatsing van Wsw-ers bij reguliere werkgevers, hoe en onder welke voorwaarden?' 2006, 225; stuk
        - Rapport 'Langdurig in de WAO' 2006-2008, 226; pak
        - Rapport 'Plaatsing van Wsw-ers bij reguliere werkgevers: hoe en onder welke voorwaarden?' 2006-2008, 227; pak
        - Project Vervolgonderzoek naar de cliëntstromen in de SUWI-keten 2006-2010, 228; omslag
        - Rapport 'Beleid en praktijk na niet-geslaagde trajecten' 2007, 229; stuk
        - Rapport 'Re-integratie door gemeenten: zelf doen, uitbesteden of samenwerken?' 2007-2008, 230; pak
        - Rapport 'Analyse Wajong en werk' 2008, 231; stuk
        - Rapport 'In en uit de Wajong; analyse van stromen en de samenloop met betaald werk' 2008, 232; stuk
        - Rapport '45-plus en 55-plus in de SUWI-keten; hoe vergaat het oudere werklozen op zoek naar werk?' 2008, 233; stuk
        - Rapport 'Diagnose-instrumenten bij re-integratie; Best practices in andere landen' 2008-2009, 234; pak
        - Rapport 'Proces-analyse re-integratie; reconstructie van re-integratie dienstverlening' 2009-2011, 235; pak
        - Rapport 'Gemeentelijk re-integratiebeleidvergeleken; een literatuurstudie' 2010-2011, 236; pak
      - Onderzoek door verschillende onderzoeksbureaus en instanties, 2002-2011; 237-267; 15 pakken, 13 omslagen en 3 stukken
        - Onderzoek naar arbeidsgehandicapten in de bijstand, door SGBO Onderzoeks- en Adviesbureau van de Vereniging van Nederlandse Gemeenten 2002-2003, 237; pak
        - Onderzoek naar de sluitende aanpak met betrekking tot het voorkomen van de langdurige werkloosheid, door KPMG-Bureau voor Economische Argumentatie 2002-2003, 238; pak
        - Onderzoek naar de publicatie tevredenheidscijfers in de re-integratiemonitor, door Pels Rijcken & Droogleever advocaten & notarissen 2003-2004, 239; omslag
        - Uitvoeren van een second opinion naar de technisch/economische kwaliteiten van de pilot van het arbeidsmarktmodel Mimosa en het plan van aanpak van Mimosa, door de Universiteit van Amsterdam, Faculteit der Economische Wetenschappen en Econometrie-Afdeling 2003-2004, 240; omslag
        - Onderzoek naar de technische implementatie van tevredenheidsresultaten in de re-integratiemonitor, door Informaat BV 2004, 241; omslag
        - Onderzoek naar de re-integratie bij een nieuwe werkgever ('tweede spoor'), door Universiteit Twente, Faculteit Bedrijf Bestuur en Technologie 2004-2005, 242; pak
        - Uitvoeren van de advies- en ondersteuningsopdracht voor het digitale meldpunt van gemeentelijke aanbestedingen en gunningen voor re-integratietrajecten, door StimulanSZ 2004-2005, 243; omslag
        - Het gezamenlijk ondernemen van het Project Samenwerking Seizoensarbeid regio Alkmaar, door Gemeente Alkmaar, Werkvoorzieningsschap Noord-Kennemerland (WNK) bedrijven, Coöperatieve Bond voor Agrarische Bedrijfsverzorging en Agrarische Bedrijfsverzorging Noord-Holland 2005-2006, 244; pak
        - Praktijkstudie: 'ken uw bestand' de mogelijkheden van systematische voorselectie bij re-integratie, door Conclusion Consulting Sociale Zekerheid en Zorg BV 2005-2006, 245; omslag
        - Rapport getiteld 'Kennistekort in Nederland (Stagnerend opleidingsniveau belemmering voor arbeidsmarkt)', door HBO Raad Vereniging van Hogescholen 2006, 246; stuk
        - Rapport getiteld 'Persoonlijke dienstverlening en fiscale uitvoerbaarheid (Fiscaaltechnische knelpunten en oplossingen)', door Fiscaal Economisch Instituut BV 2006, 247; stuk
        - Onderzoek naar de leefsituatie van werkenden en niet-werkenden in 2007, door Sociaal en Cultureel Planbureau (SCP) 2006-2008, 248; omslag
        - Onderzoek naar 'Wijk en Werk', door Nicis Institute, en uitvoering van analyses met betrekking tot werkzoekenden in de 'Krachtwijken', door het Centraal Bureau voor de Statistiek 2007, 249; omslag
        - Onderzoek naar de allochtone vrouwen in de zorg, door Prismant BV 2007-2008, 250; pak
        - Onderzoek naar de innovatie op de re-integratiemarkt, door Ernst & Young Management Advisory Services 2007-2008, 251; pak
        - Onderzoek naar de van werk naar werk-activiteiten voor met werkloosheid bedreigde werknemers en 25 casestudies ten behoeve van een RWI-praktijkgids Van werk naar werk, door Panteia 2007-2009, 252; pak
        - Nadere oriëntatie op de mogelijkheden voor RWI om een ondersteunende rol te spelen in de ontwikkeling van regionaal beleid onderwijs-arbeidsmarkt, door De Nieuwe Arbeidsmarkt 2008-2009, 253; pak
        - Onderzoek naar de herintreding van ouderen met VUT (Prepensioen), door Organisatie voor Strategisch Arbeidsmarktonderzoek 2008-2009, 254; pak
        - Uitvoeren van de vertaling van de samenvatting van de re-integratiemarktanalyse 2008, door Hugh Quigley 2008-2009, 255; omslag
        - Onderzoek naar samenhang lokaal armoedebeleid, door het onderzoeksinstituut Nyfer 2008-2010, 256; pak
        - Onderzoek naar de cliëntstromen in de SUWI-keten 2005-2008, door Erasmus School of Economics 2008-2012, 257; pak
        - Onderzoek inzake de cliëntenparticipatie (Handreiking), door ARCO Sociale Zekerheid 2009, 258; omslag
        - Rapport getiteld 'Herintreding van vroeggepensioneerden', door het OSA Institute for Labour Studies, Nederlands Interdisciplinair Demografisch Instituut en Expertisecentrum LEEFtijd 2009, 259; stuk
        - Onderzoek naar de re-integratie 2010 (Factsheet), door Magazijn 13 BV 2009-2010, 260; omslag
        - Onderzoek naar de Wajongers op de werkvloer (Inpassing en acceptatie van jonggehandicapten in bedrijven), door Verwey-Jonker Instituut 2009-2011, 261; pak
        - Analyse en projectvoorstel arbeidsmarktontwikkelingen metalektro in de Stedendriehoek, door Bureau Blaauwberg 2010, 262; omslag
        - Onderzoek naar het sturen op zelfsturing (versterken zelfsturend vermogen van werkzoekenden), door What Works Consultancy BV 2010, 263; pak
        - Onderzoek naar de arbeidsmarktinformatiebronnen (Ervaring van gebruikers), door het Centrum voor Arbeid en Beleid 2010-2011, 264; pak
        - Onderzoek naar de herintreding werkloze ouderen sociale media, door KREM Corporate Sociale Networking 2010-2011, 265; omslag
        - Rapport getiteld 'Vakkrachten in ontwikkeling, praktische mogelijkheden om lageropgeleiden tot scholing te bewegen', door IVA beleidsonderzoek en advies 2010-2011, 266; pak
        - Uitvoeren van extra analyses op het bestand van de vacaturespider ten behoeve van de Arbeidsmarktanalyse 2011, door Textkernel BV 2010-2011, 267; omslag
      - Onderzoeksrapporten van de Raad voor Werk en Inkomen, 2002-2011; 268-327; 2 omslagen en 58 stukken
        - Rapport 'Beleidskader werk en inkomen 2002' 2002, 268; stuk
        - Rapport 'Arbeidsmarktanalyse 2003' 2003, 269; stuk
        - Rapport 'Beleidskader werk en inkomen 2003 (Met maatwerk aan het werk)' 2003, 270; stuk
        - Rapport 'De gewoonste zaak van de wereld (Voorstellen voor de modernisering van de Wet Sociale Werkvoorziening)' 2003, 271; stuk
        - Rapport 'Het service-center vacature-offensief (Baanbrekend banen benutten)' 2003, 272; stuk
        - Rapport 'Het vacatureoffensief (De aanpak op hoofdlijnen)' 2003, 273; stuk
        - Rapport 'Beleidskader werk en inkomen 2004 (Naar een werkende arbeidsmarkt)' 2004, 274; stuk
        - Rapport 'De re-integratiemarkt aarzelend op gang' 2004, 275; stuk
        - Rapport 'Duizenden werkloze jongeren buiten bereik arbeidsmarktbeleid' 2004, 276; stuk
        - Rapport 'Grijs geeft kleur aan de werkvloer (Najaarscongres RWI 2004)' 2004, 277; stuk
        - Rapport 'Van het land (Voorstel inschakeling werkzoekenden bij seizoensarbeid)' 2004, 278; stuk
        - Rapport 'Arbeidsmarktanalyse 2005' 2005, 279; stuk
        - Rapport 'Het vizier op de werkgever (Het vacatureoffensief en de dienstverlening van het CWI voor de vraagzijde van de arbeidsmarkt)' 2005, 280; stuk
        - Rapport 'Is de vraag het antwoord? (Najaarscongres RWI 2005)' 2005, 281; stuk
        - Rapport 'Omdat iedereen nodig is (Voorstellen voor een aanpak van de problematiek aan de onderkant van de arbeidsmarkt)' 2005, 282; stuk
        - Rapport 'Startklaar (Voorstellen voor sluitende aanpak jongeren zonder diploma)' 2005, 283; stuk
        - Rapport 'Arbeidsmarktanalyse 2006' 2006, 284; stuk
        - Rapport 'Buitenkans (Aanbevelingen om meer WSW'ers in een reguliere werkomgeving te brengen)' 2006, 285; stuk
        - Rapport 'De regio centraal (Advies over afstemming en samenwerking op regionale arbeidsmarkten)' 2006, 286; stuk
        - Rapport 'Hogeropgeleide allochtonen op de arbeidsmarkt' 2006, 287; stuk
        - Rapport 'Huis houden op de markt, deel 1 (Advies persoonlijke dienstverlening)' 2006, 288; stuk
        - Rapport 'Huis houden op de markt, deel 2 (Vervolgadvies markt voor persoonlijke dienstverlening)' 2006, 289; stuk
        - Rapport 'Re-integratie met voorkennis (Handreiking gesystematiseerde voorselectie gemeentelijke uitkeringsgerechtigden)' 2006, 290; stuk
        - Rapport 'Re-integratiemarktanalyse 2006 (De route naar resultaat)' 2006, 291; stuk
        - Rapport 'Samen leren werken (Handreiking vacaturevervulling via leerwerktrajecten)' 2006, 292; stuk
        - Rapport 'Samenwerking tussen gemeenten en de vraagzijde van de arbeidsmarkt (Gemeenten en vraaggerichte re-integratie/ Conclusies en aanbevelingen)' 2006, 293; stuk
        - Rapport 'SUWI ontketend (Advies samenwerking binnen de dienstverlening door de SUWI-keten)' 2006, 294; stuk
        - Rapport 'Talent ontwikkelen, talent benutten (Een gezamenlijke aanpak van het kennistekort in samenwerking met de HBO-raad)' 2006, 295; stuk
        - Rapport 'De wijk inc. (Ondernemerschap en arbeidsparticipatie in aandachtswijken)' 2007, 296; stuk
        - Rapport 'Perspectief op tweede kans (Handreiking aan gemeenten, UWV en re-integratiebedrijven)' 2007, 297; stuk
        - Rapport 'Advies sectorstartniveau' 2008, 298; stuk
        - Rapport 'Analyse aandeel langdurig uitkeringsgerechtigden in WW en WWB' 2008, 299; stuk
        - Rapport 'Diversiteit in de zorg vraagt om doorpakken (Voorstellen voor een structurele investering in de participatie van allochtone vrouwen in de zorg)' 2008, 300; stuk
        - Rapport 'Goed voorbereid naar een nieuwe baan (Advies voor een impuls aan van werk naar werk beleid)' 2008, 301; stuk
        - Rapport 'Re-integratiemarktanalyse 2008' 2008, 302; stuk
        - Rapport 'Samen werken aan werk (Praktijkgids van werk naar werk-activiteiten voor met werkloosheid bedreigde werknemers)' 2008, 303; stuk
        - Rapport 'Van werk naar werk (Activiteiten voor met werkloosheid bedreigde werknemers, de rol van O&O-fondsen en intersectorale mobiliteit' 2008, 304; stuk
        - Rapport 'Voor de keuze effectieve loopbaan-oriëntatie en begeleiding (Oproep en handreiking aan scholen en onderwijsinstellingen)' 2008, 305; stuk
        - Rapport 'Voor de keuze (Voorstellen voor een betere studie- en beroepskeuzebegeleiding)' 2008, 306; stuk
        - Rapport 'Weten over werk en bijstand (Sturings- en verantwoordingsinformatie in het gemeentelijk re-integratiebeleid)' 2008, 307; stuk
        - Rapport 'Wie doet wat en waarom? (Re-integratie uitbesteed, samen of in eigen beheer)' 2008, 308; stuk
        - Rapport 'Work first (Aanbevelingen aan gemeenten)' 2008, 309; stuk
        - Rapport 'Diagnose bij re-integratie (Analyse en aanbevelingen)' 2009, 310; stuk
        - Rapport 'Factsheed re-integratie' 2009, 311; stuk
        - Rapport 'Geen baan, geen school, geen uitkering (Analyse van het onbenut arbeidspotentieel onder niet-uitkeringsgerechtigden in aandachtswijken)' 2009, 312; stuk
        - Rapport 'Goed raad.... (Handreiking cliëntenparticipatie werkpleinen)' 2009, 313; stuk
        - Rapport 'Kansrijker werken met Wajongers (Advies om de matchingsvoorwaarden tussen werkgevers en Wajongers te verbeteren)' 2009, 314; stuk
        - Rapport 'Scholing in crisistijd (Resultaten van een onderzoek onder bedrijven met WTV en deeltijd-WW/ Notitie van bevindingen)' 2009, 315; stuk
        - Rapport 'Het heft in eigen hand, sturen op zelfsturing (Handreiking voor re-integratieprofessionals)' 2010, 316; stuk
        - Rapport 'Kansen bekeken (Vervolganalyse van het onbenut arbeidspotentieel onder niet-uitkeringsgerechtigden in de krachtwijken)' 2010, 317; stuk
        - Rapport 'Sturen op zelfsturing (Advies over zelfsturing in de re-integratiepraktijk)' 2010, 318; stuk
        - Rapport 'Voorbeeld overeenkomst regionale vraaggerichte samenwerking' 2010, 319; stuk
        - Rapport 'Voorbeeld stimuleringsregeling regionale vraaggerichte re-integratie' 2010, 320; stuk
        - Rapport 'Werken met zorg (Advies over het combineren van arbeid en zorg)' 2010, 321; stuk
        - Rapport 'Arbeidsmarktanalyse 2011', alsmede de samenvatting hiervan 2011, 322; omslag
        - Rapport 'Factsheet re-integratie 2011-2012 (Overzicht over uitgaven, doelen, bereik en effectiviteit met betrekking tot re-integratie)' 2011, 323; stuk
        - Rapport 'G(oud)! Kansen creëren voor werkloze ouderen (Analyse)' 2011, 324; stuk
        - Rapport 'Re-integratiemarktanalyse 2011', alsmede de samenvatting hiervan 2011, 325; omslag
        - Rapport 'We worden er beiden beter van (Investeren in de ontwikkeling van werknemers met een lage en/of verouderde opleiding)' 2011, 326; stuk
        - Rapport 'Werkende armen (Analyse)' 2011, 327; stuk
      - Raamovereenkomsten met Research voor Beleid inzake het beschikbaar stellen van expert support op het gebied van arbeidsmarkt- en sociale zekerheidsvraagstukken, 2003-2007; 328-329; 1 pak en 1 omslag
        - 2003-2005, 328; omslag
        - 2005-2007, 329; pak
      - Onderzoek door Centraal Bureau voor de Statistiek (CBS), 2003-2011; 330-336; 3 pakken en 4 omslagen
        - Rapport 'De re-integratiepopulatie van Nederland' 2003-2004, 330; omslag
        - Aanvullende onderzoek herintreding van ouderen met VUT (Prepensioen) 2008-2009, 331; omslag
        - Rapport 'Arbeidspotentieel zonder inkomsten in 2005' 2008-2011, 332; pak
        - Rapport 'Geen kans of geen keuze? Een typologie van het arbeidspotentieel zonder inkomsten' 2009-2010, 333; omslag
        - Onderzoek 'CBS analyse ZZP'ers en gebruik van gemeentelijke ondersteuning' 2010, 334; omslag
        - Rapport 'Ouderen zonder baan één jaar later; arbeidsmarktkansen van werkloze ouderen van 45 tot 65 jaar, 2008 en inkomstenbronnen van alle ouderen van 45 tot 65 jaar in 2006-2008' 2010-2011, 335; pak
        - Onderzoek naar arbeidsmobiliteit 2010-2012, 336; pak
      - Onderzoek door Research voor Beleid, 2003-2012; 337-357; 13 pakken, 3 omslagen en 5 stukken
        - Rapport 'De kenmerken en achtergronden van de groep niet-uitkeringsgerechtigden; een onderzoek naar de niet-uitkeringsgerechtigden in Hoe Zoeken Werkzoekenden (HZW)' 2003-2004, 337; pak
        - Rapport 'Samen aan het werk; de praktijk van SUWI-ketensamenwerking' 2003-2004, 338; pak
        - Rapport 'Op weg naar meer transparantie in de gemeentelijke re-integratiemarkt (Advies over de implementatie van een contracten- en resultatendatabank)' 2005, 339; stuk
        - Rapport 'Ontwikkelingen op de re-integratiemarkt; ervaringen van opdrachtgevers en opdrachtnemers' 2005-2011, 340; pak
        - Rapport 'Arbeidsmarktenquête 2006 (Verwachtingen en meningen over de arbeidsmarkt van morgen)' 2006, 341; stuk
        - Rapport 'Ontwikkelingen op de re-integratiemarkt 2006 (Ervaringen van opdrachtgevers en opdrachtnemers)' 2006, 342; stuk
        - Rapport 'Aan de slag met de nuggers; onderzoek naar de dienstverlening van Centrum voor Werk en Inkomen (CWI) en gemeenten aan niet-uitkeringsgerechtigden' 2006-2007, 343; pak
        - Rapport 'Work First en Arbeidsmarktperspectief; onderzoek naar de werking van Work First' 2006-2007, 344; pak